---
title: "Tarea LSH: Entity matching"
output: html_notebook
---



En este ejemplo veremos como usar LSH de una manera simple
para encontrar registros
que se refieren al mismo elemento, pero pueden diferir en cómo están
registrados (entity matching).

## Datos

Los [datos](https://dbs.uni-leipzig.de/de/research/projects/object_matching/fever/benchmark_datasets_for_entity_resolution) para este ejempo particular trata con dos fuentes bibliográficas (DBLP, ACM)
de artículos y conferencias de cómputo. La carpeta del repositorio
es datos/similitud/entity-matching.


```{r, warning=FALSE, message=FALSE}
library(tidyverse)
acm <- read_csv('datos/similitud/entity_matching/ACM.csv')
dbl <- read_csv('datos/similitud/entity_matching/DBLP2.csv')
```

```{r}
head(acm)
head(dbl)
nrow(acm)
nrow(dbl)
```

**Pregunta**: ¿si intentas una aproximación por fuerza bruta, cuántas comparaciones
tendrías que hacer?

```{r}
nrow(acm)*nrow(dbl)
```
## Shingling y hashing

Vamos a poner todos los documentos en una sola lista. Aunque al final
encontremos elementos de la misma fuente en la misma cubeta, podemos
filtrar estos. En este caso escogemos 20 hashes agrupados en 5 bandas, y 
shingles de tamaño 4, y usamos sólo título y autor.

```{r}
acm_1 <- acm %>% select(title, authors) %>% 
        mutate(texto = paste(title, authors, sep = "    "))
dbl_1 <- dbl %>% select(title, authors) %>% 
         mutate(texto = paste(title, authors, sep = "    "))
```

**Pregunta**: ¿por qué incluimos algún espacio en blanco entre título y autor?

**Respuesta** Para que el Shingling funcione mejor


```{r}
shingle_chars <- function(string, lowercase = FALSE, k = 4){
  # produce shingles (con repeticiones)
  if(lowercase) {
    string <- str_to_lower(string)
  }
  shingles <- seq(1, nchar(string) - k + 1) %>%
    map_chr(function(x) substr(string, x, x + k - 1))
  shingles
}
```


```{r}
library(textreuse)
minhasher <- minhash_generator(20)
nombres_acm <- paste0("acm-doc-", 1:length(acm_1$texto))
nombres_dbl <- paste0("dbl-doc-", 1:length(dbl_1$texto))
nombres <- c(nombres_acm, nombres_dbl)
texto <- c(acm_1$texto, dbl_1$texto)
names(texto) <- nombres
corpus <- TextReuseCorpus(text = texto,
                          minhash_func = minhasher,
                          tokenizer = shingle_chars, k = 4,
                          progress = FALSE, skip_short = FALSE)

```



```{r}
lsh_conf <- lsh(corpus, bands = 5) 
```


**Pregunta**: Haz una gráfica mostrando qué porcentaje de cada nivel
de similitud tiene probabilidad de ser capturado para este problema.
Explica en qué casos esto sería razonable, y si consideras apropiado
cambia este número.

```{r, fig.width=4, fig.asp=0.6, echo = FALSE}
graficar_curvas <- function(df_br, colour = TRUE){
  r <- df_br$r
  b <- df_br$b
  datos_graf <- data_frame(s = seq(0, 1, 0.01))
  curvas_similitud <- data_frame(b = b, r =r) %>%
                    group_by(r, b) %>%
                    mutate(datos = map2(r, b, function(r, b){
                      datos_graf %>% 
                      mutate(prob = 1 - (1 - s ^ r) ^b)
                    })) %>%
                    unnest
  graf_salida <- ggplot(curvas_similitud, 
                        aes(x = s, y = prob, 
                            colour = as.factor(interaction(b,r)))) +
                 geom_line(size=1.1) + 
                 labs(x = 'similitud', y= 'probablidad de ser candidato',
                      colour = 'b.r') 
  if(colour){
    graf_salida + scale_colour_manual(values=cb_palette)
  }
                 
  graf_salida
}
```

```{r, fig.width=4, fig.asp=0.6}
library(dplyr)
r <- c(4)
df_br <- data_frame(r = r, b = 5)
graficar_curvas(df_br) + 
                 geom_vline(xintercept = 0.7)
```

## Evaluación de candidatos

```{r}
candidatos <- lsh_candidates(lsh_conf)
candidatos <- lsh_compare(candidatos, corpus, jaccard_similarity)
```

```{r}
candidatos <- candidatos %>% arrange(desc(score))
candidatos
```

Podemos ver el contenido de un texto de esta manera:

```{r}
corpus[["acm-doc-1012"]]$content
```


**Pregunta**: ¿Cuántas comparaciones tuviste qué hacer (cálculos de similitud)?
**Respuesta** 4416

**Pregunta**:  Filtra esta tabla para que
solo contenga pares que vienen de diferentes tablas (acm y dbl).
Considera ahora los elementos con siimilitud uno. ¿Se refieren al
mismo artículo en las dos fuentes? 

**Respuesta** Si

**Pregunta**: Ahora considera los elementos 
con similitud más baja que capturaste. Examina varios casos y concluye
si hay pares que no se refieren al mismo artículo, y por qué.

```{r}
candidatos_filter <- candidatos %>%dplyr::rowwise() %>%  
                                   mutate(new_a = strsplit(a, split="-")[[1]][1],
                                          new_b = strsplit(b, split="-")[[1]][1]) %>% 
                                    filter(new_a!=new_b) %>% 
                                    select(a,b,score)

candidatos_filter_1<-candidatos_filter %>%filter(score==1)
corpus[["acm-doc-1012"]]$content
corpus[["dbl-doc-1767"]]$content


candidatos_filter_lt1<-candidatos_filter %>%filter(score<1)
corpus[["acm-doc-1406"]]$content
corpus[["dbl-doc-1483"]]$content


                                    
```

**Pregunta**: propón un punto de corte para la tabla de arriba, según tus
observaciones de la pregunta anterior.

**Respuesta** 0.65

```{r}
# código filtrando con score > tu_numero, y examinando los elementos
# de similitud más baja
candidatos_filter_mt6<-candidatos_filter %>%filter(score>.65)
corpus[["acm-doc-479"]]$content
corpus[["dbl-doc-894"]]$content


```

**Pregunta**: considerando tus hallazgos, ¿cómo cambiarías el número
de hashes y bandas para mejorar tus resultados? ¿en qué sentido los mejoras?


**Pregunta** (si tienes tiempo) Evalúa tus resultados con las respuestas
correctas, que están en la carpeta de los datos.